# 关于利息资本化现金流列示的问题。

提问人：zangxu 时间：2023-10-14 21:49:34
公司在建工程借入专门借款，在工程建造期间，利息部分资本化处理。相关现金流计入筹资活动——分配股利、利润和偿付利息所支付的现金项目中。
请问，在此期间，专门借款未使用部分产生的利息收入，会计处理上，冲减利息资本化金额。
那么，相关利息收入部分现金流如何进行列示？
业务实质上，应当冲减投资活动现金流。
但考虑其利息支出部分计入筹资活动，相关利息收入是否仍计入经营活动？

回答人：chenyiwei
在此期间，专门借款未使用部分产生的利息收入，会计处理上，冲减利息资本化金额。对应的利息收入现金流仍按照常规方法处理，即：现金及现金等价物的利息收入作为收到其他与经营活动有关的现金；非现金及现金等价物的利息收入作为取得投资收益收到的现金。